【裁判字號】    89,易,2308
【裁判日期】    890911
【裁判案由】    就業服務法
【裁判全文】
臺灣板橋地方法院刑事判決                        八十九年度易字第二三八號
    公  訴  人  臺灣板橋地方法院檢察署檢察官
    被      告  丙○○
                乙○○
右列被告因就業服務法案件，經檢察官提起公訴（八十九年度偵字第四六八四號），
本院判決如左：
    主  文
丙○○違反雇主不得未經許可聘僱他人所申請聘僱之外國人之規定，其聘僱人數為一
人，處拘役拾日，如易科罰金，以佰元折算壹日。
乙○○意圖營利，違反任何人不得媒介外國人非法為他人工作之規定，處拘役肆拾日
，如易科罰金，以佰元折算壹日。
    事  實
一、乙○○明知任何人不得媒介外國人非法為他人工作，竟意圖營利，於民國八十八
    年九月中旬某日，以新台幣（下同）二千元之代價，媒介由天瑞企業股份有限公
    司所申請聘僱惟嗣後逃逸之菲律賓籍人甲○○○○○ ALMA TUAZON一名，非法為丙○○
    工作。丙○○明知雇主不得未經許可聘僱他人所申請聘僱之外國人，竟未經許可
    ，自八十八年九月中旬某日起至同年十月中旬某日止，以月薪二萬元之代價，經
    由乙○○之媒介僱佣上開菲律賓籍勞工，在其位於台北縣板橋市○○街居安巷五
    號三樓之住處及台北縣板橋市亞東紀念醫院，擔任看護其婆婆之工作。
二、案經台北市政府警察局萬華分局報請臺灣板橋地方法院檢察署檢察官偵查起訴。
    理  由
一、訊據被告丙○○對於右揭時、地僱佣上開菲律賓籍勞工之事實，坦承不諱，惟辯
    稱伊以為是合法云云。質之被告乙○○則矢口否認有何違反就業服務法之犯行，
    辯以伊沒有見過丙○○，沒有議價過，伊沒有仲介外勞給丙○○云云。經查：被
    告丙○○自承上開菲律賓籍勞工係經由被告乙○○仲介始僱佣，顯見其未曾向主
    管機關申請許可聘僱外國人，即逕自聘僱他人所申請聘僱之外國人，其行為已屬
    違法，其空言辯稱以為合法，委無足採。另被告乙○○以二千元之代價媒介外國
    人非法為被告丙○○工作之事實，業據被告丙○○於警偵訊及本院審理時供述明
    確，並經證人即菲律賓籍人甲○○○○○ ALMA TUAZON於警訊中指證係由被告乙○○帶
    伊至台北縣板橋市○○街居安巷五號三樓丙○○住處，復有證人鄭兆欽、劉慧盈
    於本院審理時證述於八十八年九月間曾看見被告乙○○帶外勞到被告丙○○之住
    處等情，此外，並有行政院勞工委員會八十九年七月十九日台八十九勞職外字第
    ０二一五０三三號函在卷足憑，參以被告乙○○於偵查中曾供稱「當時我是帶外
    勞去體檢，劉丙○○看到就過來聊天，後來有一個華僑來跟我聊，我見張小姐需
    要請人，就叫華僑跟張自己去洽談，我只是後來才把名片給張，至於他們洽談結
    果，我並不清楚」（見偵查卷第二十九頁），是被告乙○○確曾見過被告丙○○
    ，亦明知被告丙○○有僱佣人之需，則其事後辯稱沒有見過丙○○等語，顯係事
    後卸責之詞，不足採信。本件事證明確，被告二人犯行洵堪認定。
二、被告丙○○未經許可聘僱他人所申請聘僱之外國人一人工作，核其所為，係違反
    就業服務法第五十三條第三款之規定，應依同法第五十八條第一項前段處斷。公
    訴人認被告丙○○係違反同法第五十三條第一款之規定，容有誤會，併予更正。
    又被告乙○○意圖營利而媒介外國人非法為他人工作，核其所為，係違反同法第
    五十六條之規定，應依同法第五十九條第二項處斷。爰分別審酌被告二人犯罪之
    動機、目的、手段、智識程度、犯罪所生之危害及犯罪後之態度等一切情狀，分
    別量處如主文第一項、第二項所示之刑，並均諭知易科罰金之折算標準。
據上論斷，應依刑事訴訟法第二百九十九條第一項前段，就業服務法第五十八條第一
項前段、第五十九條第二項，刑法第十一條前段、第四十一條，罰金罰鍰提高標準條
例第二條，判決如主文。
本案經檢察官陳孟黎到庭執行職務
中      華      民      國      八十九      年      九      月  十一    日
                                  臺灣板橋地方法院刑事第三庭
                                          法  官  李  幼  妃
右正本證明與原本無異。
如不服本判決，應於判決送達後十日內，向本院提出上訴狀。
                                          書記官  強  梅  芳
中      華      民      國      八十九      年      九      月  十三    日
附錄本案論罪科刑法條全文
就業服務法第五十八條第一項前段
違反第五十三條第一款、第二款或第三款規定，其聘僱或留用人數為一人者，處六月
以下有期徒刑、拘役或科或併科新台幣九萬元以下罰金；其聘僱或留用人數為二人以
上者，處三年以下有期徒刑、拘役或科或併科新台幣三十萬元以下罰金。
法人之代表人、法人或自然人之代理人、受雇人或其他從業人員，因執行業務犯前項
之罪者，除處罰其行為人外，對該法人或自然人亦科以前項之罰金。
就業服務法第五十九條第二項
違反第五十六條規定者，處六月以下有期徒刑、拘役或科或併科新台幣十五萬元以下
罰金。
意圖營利而犯前項之罪者，處三年以下有期徒刑、拘役或科或併科新台幣六十萬元以
下罰金。
以犯第一項之罪為常業者，處五年以下有期徒刑、拘役或科或併科新台幣一百五十萬
元以下罰金。
法人之代表人、法人或自然人之代理人、受雇人或其他從業人員，因執行業務犯前三
項之罪者，除處罰其行為人外，對該法人或自然人亦科以各該項之罰金。


司法院資訊處製作；財團法人民間司法改革基金會備份。
